# 求教陈版主及诸位大佬，相关设备应计入存货还是固定资产还是营业成本

提问人：wqhaoxuexi 时间：2023-08-01 21:18:
求教陈版及诸位大佬！
背景情况：我司为软件开发企业，现有一项委托开发项目，开发一系统平台，并将系统平台及配套设备安装至多处（每处的系统及设备相同不存在差异）。合同价款包含系统开发费用、购置配套设备及安装费用。购置配套设备所有权归属我司，但各处均以系统+配套设备一同交付。付款方式为分期付款，首次付款在合同签订日后 3 天，且首付款金额占合同总额的70%（能够涵盖住开发成本及购置安装设备），安装完成后第二年、第三年分别收取15%的合同价款，第三年后系统维护及运行费另行商定（暗指合同价中还包含 3 年系统的运维费用），三年后运维还是我司执行的可能性极大，但现阶段为单独提供过类似的运维服务。合同中无其他约定事项，配套设备为电子设备（最低折旧年限 3 年）。
疑问：（ 1 ）配套设备能否按资产核算，如按资产核算归为存货还是固定资产？如归为资产核算，项目成本只有开发成本及三年内可能发生的运维成本，感觉此时成本缺少一块；（ 2 ）配套设备虽所有权归我司，但在系统及设备安装调试完后，相关的开发成本及配套设备购置、安装费结转至项目成本；（ 3 ）合同中暗含的 3 年运维服务，如何分摊合同价款？
感谢陈版主及诸位大佬！

回答人：chenyiwei
首先考虑提供配套设备是否构成单项履约义务，还是与软件一起整体构成一项履约义务。如果配套设备构成单项履约义务的，还需考虑本企业在该项履约义务中是代理人还是主要责任人。
如果配套设备的控制权随着软件一并转移给客户的，则配套设备尽管名义上所有权归属本企业，但仍在控制权转移时实现销售，此时购入的配套设备应确认为存货，而不是固定资产。（假设对配套设备采用总额法确认收入和成本，下同）
运维服务一般构成单项履约义务，在不单独销售运维服务的情况下，运维服务的单独售价一般依据“服务成本+合理利润”的方式确定。